【裁判字號】    97,聲,651
【裁判日期】    970603
【裁判案由】    通知行使權利
【裁判全文】
臺灣桃園地方法院民事裁定               97年度聲字第651號
聲  請  人  臺灣新光商業銀行股份有限公司
                        7、2.
法定代理人  乙○○
代  理  人  丙○○
相  對  人  甲○○
上列聲請人聲請對相對人為通知行使權利事件，本院裁定如下：
    主  文
聲請駁回。
    理  由
一、聲請意旨略以：聲請人依本院95年度裁全字第6128號假扣押
    裁定，以本院95年度存字第4287號提存書供擔保新台幣28,0
    00萬元後，聲請本院95年度執全字第3642號對相對人之財產
    執行假扣押在案。茲因聲請人依本院96年執字第70298 號調
    卷拍賣之本案執行，已經本院以拍買無實益不執行而終結程
    序，並已核發債證，爰依民事訴訟法第104條第1 項第3款後
    段規定，聲請本院通知相對人於一定期間內行使權利，並為
    行使權利之證明，俾以取回擔保金，並提出前開假扣押裁定
    、提存書、本院96年執字第70298號通知函等影本各1件為證
    。
二、按訴訟終結後，供擔保人得聲請法院通知受擔保利益人於一
    定期間內行使權利並向法院為行使權利之證明，受擔保利益
    人逾期未為證明者，供擔保人即得聲請法院裁定命返還提存
    物，民事訴訟法第104 條第1 項第3 款後段定有明文。另依
    同法第106 條前段，前開規定於其他依法令供訴訟上之擔保
    者準用之。而所謂「訴訟終結」，在因假扣押所供擔保之情
    形，因該擔保係為擔保受擔保利益人因不當假扣押所受損害
    而設。倘執行法院已依假扣押裁定債權人之聲請實施假扣押
    執行，於該執行程序終結前，受擔保利益人是否受有損害，
    尚未確定，在假扣押裁定撤銷及假扣押執行撤回前，受擔保
    利益人仍有可能繼續發生損害，其損害額亦尚未能確定，自
    難強令受擔保利益人行使其權利。故在假扣押債權人已聲請
    假扣押執行，債權人依民事訴訟法第106條準用第104 條第1
    項第3 款規定，聲請裁定返還提存物時，必待已撤銷假扣押
    裁定及撤回假扣押執行，始得謂與該條款所定之「訴訟終結
    」相當（最高法院95年度台抗字第318 號裁定意旨參照），
    而得依該條款行使定期催告之權利。惟若假扣押或假處分裁
    定依強制執行法第132條第3項規定，已不得再聲請執行者，
    則無再為撤銷之必要。
三、經查，本件聲請人固主張訴訟已終結，惟聲請人所謂終結之
    程序係指其另案向本院聲請調卷執行之本院96年執字第7029
    8 號給付票款強制執行事件，因拍買無實益不執行，經本院
    核發債權憑證而終結拍賣程序之情形，但並非係指本件供擔
    保而為保全執行之本院95年度執全字第3642號假扣押強制執
    行經撤回或拍賣完畢而終結執行程序之情形，上開事實業經
    本院依職權調閱上開執行案件之卷宗，核閱屬實。足見，聲
    請人於供擔保聲請本院對相對人之財產實施假扣押後，迄未
    撤回上開假扣押執行程序之聲請，是依前揭說明，該假扣押
    之受擔保利益人即相對人因上開假扣押程序可能受之損害，
    尚未確定，自難強求其須行使權利，故聲請人於該假扣押執
    行程序終結前即聲請本院通知相對人行使權利，顯與民事訴
    訟法第106 條準用第104 條第1 項第3 款後段之要件不符，
    應予駁回，爰裁定如主文。
中    華    民    國    97    年    6     月    3     日
                  民事第二庭    法  官  黃漢權
以上正本係照原本作成
如對本裁定抗告須於裁定送達後10日內向本院提出抗告狀，並繳
納抗告裁判費新台幣1,000 元。
中    華    民    國    97    年    6     月    3     日
                            書記官  劉寶霞


司法院資訊處製作；財團法人民間司法改革基金會備份。
